



Tupa Sebastian

Data nașterii: 27/09/2001 | Cetățenie: română | Gen: Masculin | Număr de telefon:

(+40) 0748594053 (Număr de telefon mobil) | **E-mail:** sebastian.tupa@student.usv.ro | **E-mail:**

sebastian.tupa2001@gmail.com | Adresă: Botoșani, România (Acasă)

DESPRE MINE

Sunt student la Facultatea de Inginerie Electrică și Știința Calculatoarelor, în anul 4, specializarea Calculatoare. Sunt o persoană dinamică, atentă la detalii, cu o capacitate remarcabilă de a colabora eficient în echipe de proiect. Sunt deschis să acumulez și să învăț lucruri noi, fiind mereu dornic să îmi îmbunătățesc cunoștințele și abilitățile.

EXPERIENŢA PROFESIONALĂ

06/2019 - 09/2019 Botosani, România

CASIER SC CINE GLOBE ROMANIA SRL

- vânzarea de bilete
- încasarea banilor și gestionarea casieriei
- · verificarea și scanarea biletelor
- servirea la bar
- · asistenta clientilor

12/2023 - 03/2024 Botosani, România

CASIER SC HAPPY CINEMA ROMANIA SRL

- · vânzare de bilete
- încasarea banilor și gestionarea casieriei
- verificarea si scanarea biletelor
- · servirea la bar
- · asistența clienților

EDUCAŢIE ŞI FORMARE PROFESIONALĂ

09/2020 - 07/2024 Suceava, România

LICENȚIAT ÎN CALCULATOARE Facultatea Inginerie Electrică și Știința Calculatoarelor, Universitatea "Ștefan cel Mare" Suceava

Site de internet <u>fiesc.usv.ro</u> | **Domeniu de studiu** Calculatoare

08/2023 - 08/2023 Lisaura, Suceava, România

SUMMER PRACTICE YOURCONSULTING YourConsulting

În timpul stagiului de practică, am dezvoltat competențe esențiale în JavaScript, HTML, CSS, și am lucrat cu framework-urile AngularJS și Angular 14 pentru aplicații web. Am utilizat NodeJS pentru backend și PostgreSQL pentru gestionarea bazelor de date, învățând să scriu și să optimizez interogări SQL. Colaborarea eficientă pe GitHub a fost parte integrantă a muncii mele, asigurând un cod bine organizat.

Site de internet https://yourconsulting.ro | Domeniu de studiu Programare site web

03/2024 - 03/2024 Suceava, România

ASSIST TECH CHALLENGE 2024

Am participat la ASSIST Tech Challenge 2024, unde am lucrat pe partea de frontend. În cadrul echipei, am utilizat tehnologiile HTML, CSS și React pentru a dezvolta interfața aplicației noastre. Am colaborat strâns cu ceilalți membri ai

echipei pentru a crea o experiență de utilizator atractivă și funcțională, contribuind semnificativ la succesul proiectului nostru în competiție.

Site de internet https://assist-software.net | Domeniu de studiu Programare site web

COMPETENŢE LINGVISTICE

Limbă(i) maternă(e): ROMÂNĂ

Altă limbă (Alte limbi):

	COMPREHENSIUNE		VORBIT		SCRIS
	Comprehensiune orală	Citit	Exprimare scrisă	Conversație	
ENGLEZĂ	A2	A2	A2	A2	A2

Niveluri: A1 și A2 Utilizator de bază B1 și B2 Utilizator independent C1 și C2 Utilizator experimentat

PERMIS DE CONDUCERE

Permis de conducere: B